ACORDAO-COMPLETO-2343797

ACÓRDÃO DE RELAÇÃO

ACÓRDÃO DE RELAÇÃO 151/2019 ATA 3/2019 - PLENÁRIO

Acórdão 151/2019-TCU-Plenário
	
	Considerando que o Departamento Nacional de Infraestrutura de Transportes (Dnit) identificou movimentação financeira irregular de R$ 8.334.196,29 na conta específica do Termo de Compromisso 142/2013 (Siafi 677624) , firmado com o estado do Amapá com o objetivo de viabilizar a elaboração do projeto executivo e a execução das obras de implantação da BR-156/AP;
	Considerando que a Secretaria de Transportes do estado do Amapá (Setrap) informou que o valor havia sido sequestrado em razão de decisão judicial;
	Considerando que o estado do Amapá reconhece a necessidade de devolução do montante e solicitou ao Dnit o parcelamento da dívida em 36 (trinta e seis) meses;
	Considerando que não há indícios, até o momento, de que a atuação dos gestores estaduais ensejaria sua responsabilização pessoal;
	Considerando que, nos termos do Regimento Interno do TCU (art. 217) , em qualquer fase do processo, o Tribunal poderá autorizar o pagamento parcelado da importância devida em até trinta e seis parcelas, desde que o processo não tenha sido remetido para cobrança judicial;
	Os Ministros do Tribunal de Contas da União ACORDAM, por unanimidade, com fundamento nos arts. 143, inciso III; 235 c/c o art. 237, inciso VII e parágrafo único, todos do Regimento Interno do TCU, e no art. 6º, § 4º, da Lei 11.578/2007, em conhecer da presente representação, por preencher os requisitos de admissibilidade, para, no mérito, considerá-la procedente e adotar as medidas a seguir.
1. Processo TC-Processo 000.505/2018-8 (REPRESENTAÇÃO) 
	1.1. Órgão/Entidade: Estado do Amapá
	1.2. Relator: Ministro Bruno Dantas
	1.3. Representante do Ministério Público: não atuou
	1.4. Unidade Técnica: Secretaria do TCU no Estado do Amapá (Secex-AP) .
	1.5. Representação legal: não há.
	1.6. Determinações/Recomendações/Orientações:
	1.6.1. com fundamento no art. 71, IX, da Constituição Federal, e no art. 45 da Lei 8.443/1992, determinar ao estado do Amapá que realize a devolução aos cofres do Dnit, no prazo de 30 (trinta) dias, do valor de R$ 8.334.196,29, atualizado monetariamente desde a data do bloqueio judicial dos recursos da conta específica do Termo de Compromisso 142/2013 até a data da efetiva devolução, nos termos do art. 6º, § 1º, da Lei 11.578/2007;
	1.6.2. autorizar, se requerido, a devolução do montante devido em até 36 (trinta e seis) parcelas mensais e consecutivas, fixando o prazo de 30 (trinta) dias, a contar do recebimento da notificação, para comprovar ao Dnit o recolhimento da primeira parcela, e de 30 (trinta) dias, a contar da parcela anterior, para comprovar o recolhimento das demais parcelas, devendo incidir sobre cada valor mensal a atualização monetária prevista no art. 6º, § 1º, da Lei 11.578/2007;
	1.6.3. alertar o estado do Amapá que, em caso de descumprimento da determinação, o Tribunal poderá:
	1.6.3.1. aplicar ao gestor responsável a multa prevista no art. 58, inciso IV, da Lei 8.443/1992;
	1.6.3.2. determinar a conversão deste processo em tomada de contas especial, visando o ressarcimento do dano ao erário, nos termos do art. 8º, parágrafo único, e do art. 47, da Lei 8.443/1992.
	1.6.4. encaminhar cópia da instrução à peça 26 e deste acórdão ao estado do Amapá e ao Dnit.

Estado do Amapá

ACORDAO-COMPLETO-2354599

Acórdão de Relação 1149/2019 - Plenário

Acórdão de Relação

ACORDAO-COMPLETO-2441178

Acórdão de Relação 3740/2020 - Plenário

BRUNO DANTAS

não há.

Não atuou

REPRESENTAÇÃO (REPR)

Secretaria do TCU no Estado do Amapá (Secex-AP).